臺灣高等法院高雄分院刑事判決　　　 100年度上訴字第1329號
上　訴　人　臺灣屏東地方法院檢察署檢察官
被　　　告　洪沛琦
選任辯護人　郭寶蓮律師
上列上訴人因被告毒品危害防制條例案件，不服臺灣屏東地方法
院99年度訴字第882 號中華民國100 年6 月7 日第一審判決（起
訴案號：臺灣屏東地方法院檢察署99年度偵字第6774號，移送原
審併辦案號：同署99年度少連偵字第55號），提起上訴，本院判
決如下：
     主  文
原判決撤銷。
洪沛琦犯附表所示之罪，各處如附表所示之刑，應執行有期徒刑
伍年。扣案之第二級毒品MDMA壹包（驗餘淨重壹點伍零公克)
沒收銷燬之；扣案之第三級毒品愷他命包( 驗餘總淨重貳點零
柒壹公克）及諾基亞牌行動電話壹支（含0000000000號SIM 卡壹
張）均沒收。販賣毒品所得新臺幣陸佰元沒收，如全部或一部不
能沒收時，以其財產抵償之。
     事  實
一、洪沛琦成年人明知MDMA（俗稱搖頭丸）、愷他命為毒品危害
    防制條例第2 條第2 項第2 款及第3 款所規定之第二級毒品
    及第三級毒品，依法不得販賣、轉讓，竟意圖營利，基於販
    賣第二級毒品之犯意，以其所有之0000000000號諾基亞牌行
    動電話1 支，於附表編號3 、4 所示之時、地，前後2 次，
    以每顆200 元之代價，販賣MDMA於少年李俊○（81年10月27
    日生，真實姓名年籍資料詳卷）施用，得款自行花用；又基
    於轉讓第二級毒品MDMA之犯意，於附表編號1 、2 、5 、6
    所示之時、地，以提供MDMA放置於其位於屏東縣潮州鎮○○
    路155 號4 樓之15H 棟住處內客廳桌上，供潘育政、及未成
    年人李映○（民國81年7 月10日生，真實姓名年籍資料詳卷
    ）施用之方式，分別轉讓第二級毒品MDMA共計4 次予潘育政
    、李映○施用；復基於轉讓第三級毒品愷他命之犯意，於99
    年6 月14日23時24分40秒，洪沛琦所持有之0000000000號行
    動電話，接獲潘育政使用之0000000000號行動電話來電，欲
    向洪沛琦要求取用第三級毒品愷他命，洪沛琦應允後，於潘
    育政依約到達洪沛琦上開住處時，以同一方式轉讓第三級毒
    品愷他命予潘育政施用1 次。嗣於99年7 月15日10時30分許
    ，為警持搜索票至其上開住處搜索而查獲，並扣得供販賣所
    用之第二級毒品MDMA1 包（內含6.5 顆錠劑，驗餘總淨重1.
    350 公克）、第三級毒品愷他命3 包（驗餘總淨重2.071 公
    克）及洪沛琦所有，供轉讓、販賣所用之諾基亞牌行動電話
    1 支（含0000000000 號SIM 卡1 張）。
二、案經內政部警政署刑事警察局及台南縣警察局移送台灣屏東
    地方法院檢察署檢察官偵查起訴。
     理  由
壹、證據能力方面
  (一)按被告以外之人於審判外之言詞或書面陳述，除法律有規定
    者外，不得作為證據，刑事訴訟法第159 條第1 項固定有明
    文。惟被告以外之人於檢察事務官、司法警察官或司法警察
    調查中所為之陳述，與審判中不符時，其先前之陳述具有較
    可信之特別情況，且為證明犯罪事實存否所必要者，得為證
    據，刑事訴訟法第159 條之2 規定甚明。查證人李映○、潘
    育政等2 人於警詢中之證言，雖屬傳聞證據，且證人李映○
    、潘育政於原審法院審理時與其等於警詢中所證有所不符，
    惟其於警詢時之陳述，係首次接受本件犯罪相關案情之詢問
    ，距離案發較近，且被告並未在場，並無足夠時間思考其自
    身與被告間之利害關係，顯無外力介入、干擾其陳述之情形
    。證人亦未表示其於警詢中之陳述有何出於強暴、脅迫、利
    誘、詐欺、疲勞訊問、違法羈押或其他不正之方法，本院認
    其於警詢中之陳述具有可信之特別情況，且為證明本件犯罪
    事實之存否所必要，依上開規定，為有證據能力。至於證人
    李映○於原審法院審理時證稱：「我會害怕，我擔心警察不
    讓我出去，要我咬一個頭出來」（見原審法院卷第124 頁正
    反面），而其於警詢中證稱：「我知道供出吸食毒品來源，
    因而讓檢警調人員破獲，可因此獲得減刑」等語（見99年度
    偵字第6774號卷二第6 頁），該時李映○亦因自身涉及販賣
    毒品罪嫌而為警詢問中，固非無為獲得減刑之機會而指認被
    告之可能，但不能因此即認為其於警詢中之供述有出於強暴
    、脅迫、利誘、詐欺、疲勞訊問、違法羈押或其他不正之方
    法，即不能因此認為非出於自由意思而為，其於警詢中之陳
    述，應認為有證據能力。至證人潘育政於警詢中亦未明確就
    本案所起訴之時點有所證述（見99年度偵字第6774號卷一第
    33至45頁），應無為證明犯罪事實存否之必要性，惟此僅係
    證明力之有無，非屬證據能力之問題，亦應認為有證據能力
    。至證人李俊賢於警詢中之陳述，因未在法院審理中行交互
    詰問程序，其警詢中之證言，依上開說明，自無證據能力。
  (二)按被告以外之人於偵查中向檢察官所為陳述，除顯有不可信
    之情況者外，得為證據，同法第159 條之1 第2 項定有明文
    。偵查中對被告以外之人（包括證人、鑑定人、告訴人、被
    害人及共同被告等）所為之偵查筆錄，或被告以外之人向檢
    察官所提之書面陳述，性質上均屬傳聞證據。惟現階段刑事
    訴訟法規定檢察官代表國家偵查犯罪、實施公訴，依法其有
    訊問被告、證人及鑑定人之權，證人、鑑定人且須具結，而
    實務運作時，檢察官偵查中向被告以外之人所取得之陳述，
    原則上均能遵守法律規定，不致違法取供，其可信度極高，
    職是，被告以外之人前於偵查中已具結而為證述，除反對該
    項供述得具有證據能力之一方，已釋明「顯有不可信之情況
    」之理由外，不宜以該證人未能於審判中接受他造之反對詰
    問為由，即遽指該證人於偵查中之陳述不具證據能力。查證
    人李映○、李俊○、潘育政於偵查中之證述，業經具結，有
    結文3 紙在卷可證，且係在台灣屏東地方法院檢察署偵查庭
    內依法訊問，全程並經錄音、錄影，無證據證明有受外力干
    擾及影響，無顯不可信之情況，故上開證人於偵查中向檢察
    官所為之證述，依前揭規定，自均有證據能力。
  (三)有事實足認被告或犯罪嫌疑人有下列各款罪嫌之一，並危害
    國家安全或社會秩序情節重大，而有相當理由可信其通訊內
    容與本案有關，且不能或難以其他方法蒐集或調查證據者，
    得發通訊監察書。「一、最輕本刑為三年以上有期徒刑之罪
    」。又前項通訊監察書，偵查中由檢察官依司法警察機關聲
    請或依職權以書面記載第11條之事項，並敘明理由、檢附相
    關文件，聲請該管法院核發。通訊保障及監察法第5 條第1
    項第1 款、第2 款定有明文。另按通訊監察錄音之譯文，僅
    屬依據監聽錄音結果予以翻譯之文字，固具文書證據之外觀
    ，但實際上仍應認監聽所得之錄音帶或光碟，始屬調查犯罪
    所得之證物；刑事訴訟法第165 條之1 第2 項所稱之證物，
    如其蒐證程式合法，並經合法調查，自具證據能力。因此檢
    察官如提出通訊監察錄音之譯文為其證據方法，實乃以其監
    聽所得之錄音帶或光碟，為調查犯罪所得之證物，法院本應
    依刑事訴訟法第165 條之1 所列之方法調查，以判斷該錄音
    帶或光碟是否與通訊監察錄音之譯文相符。而監聽錄音製作
    之譯文，雖通常為偵查犯罪機關單方面製作，然若被告或訴
    訟關係人對其真實性並無爭執，經法院於審判期日提示譯文
    供當事人辨認、表示意見並為辯論者，程式自屬適法（最高
    法院95年度台上字第295 號、94年度台上字第4665號判決參
    照）。查卷附之前開通訊監察譯文，係台灣屏東地方法院檢
    察署檢察官依職權向原審法院聲請核發通訊監察書後，指揮
    內政部警政署刑事警察局員警對被告所持用之0000000000號
    行動電話進行通訊監察，並有原審法院99年度聲監字第136
    號、99年聲監續字第152 、190 、244 號通訊監察書在卷可
    按（見99年度聲拘字第141 號卷第7 至10頁），是本件通訊
    監察及通訊監察譯文之取得既符合通訊保障及監察法條文規
    定之法定程序，為合法取得之證據。復經本院踐行證據調查
    之法定程序，於審判期日向被告宣讀或告以要旨，被告及辯
    護人概不否認「本案卷附相關監聽譯文之真實無偽」，即就
    「譯文所載內容與監聽側錄情節相符」一節均不爭執（見原
    審法院卷第29頁反面），揆諸上開說明，此監聽譯文自得做
    為本案證據使用。
  (四)末按被告以外之人於審判外之陳述，雖不符前4 條之規定，
    而經當事人於審判程序同意作為證據，法院審酌該言詞陳述
    或書面陳述作成時之情況，認為適當者，亦得為證據，刑事
    訴訟法第159 條之5 第1 項定有明文。其立法意旨在於傳聞
    證據未經當事人之反對詰問予以核實，原則上先予排除。惟
    若當事人已放棄反對詰問權，於審判程序中表明同意該等傳
    聞證據可作為證據，基於尊重當事人對傳聞證據之處分權，
    及證據資料愈豐富，愈有助於真實發現之理念，且強化言詞
    辯論主義，使訴訟程序得以順暢進行，上開傳聞證據亦均具
    有證據能力。經查，檢察官、被告及其辯護人就本院所引用
    被告以外之人於審判外之陳述，均知為傳聞證據，並同意做
    為本案證據使用，本院審酌此等證據作成時之情況，均無不
    法之情事，且與待證事實具有關聯性，認為適宜作為本案之
    證據，故均有證據能力。
貳、實體方面：
甲、販賣第二級毒品部分（即附表編號3、4部分）：
一、訊據被告洪沛琦固不否認於附表編號3 、4 所示之時間、地
    點，交付第二級毒品MDMA於李俊○之行為，惟否認有販賣之
    行為，辯稱：我只有轉讓第二級毒品MDMA，但未收取代價，
    並無販賣之行為云云。
二、經查：
  (一)被告洪沛琦警詢第1 次訊問時，雖否認有販賣毒品情事，惟
    第2 次警詢時，即坦承：「我有將毒品搖頭丸販賣給李俊○
    。」，「是於99年6 月份在我工作店裏將搖頭丸1 顆以200
    元代價販賣給俊○，另於6 月中旬在我住處販賣2 顆搖頭丸
    給俊○，代價一樣每顆200 元。」，「（妳販賣搖頭丸給俊
    ○獲利多少？）我目前都沒向他收錢，因他給我拿搖頭丸時
    言明每顆200 元，因我有在吸食K 他命，所以我都有向他拿
    K 他命抵搖頭丸價錢。」等情不諱（見臺南縣警察局卷第13
    頁），繼於檢察官偵查中坦承：「我用搖頭丸跟別人換K 他
    命。」，「我跟李俊○換過K 他命。」，「（如何換）我是
    用1 顆搖頭丸換1 包小包的K 他命。」（見偵3 卷第229 頁
    ），復於原審審理中坦承：「我有拿搖頭丸跟他們換K 他命
    。」，「我只有拿1 顆搖頭丸跟他們換1 包價值200 元左右
    的K 他命。」等情，即坦承確有以搖頭丸與李俊○「互易」
    不諱。核與證人李俊○於檢察官偵查中證稱：「（是否於99
    年6 月15日21時39分持上記門號向洪沛琦所持門號00000000
    00聯絡購買毒品？）有，我是向她拿2 顆搖頭丸，但無金錢
    上的交易，譯文上指的二碗是指2 顆搖頭丸的意思。」，「
    （洪沛琦為什麼要免費提供搖頭丸給你？）洪沛琦會免費提
    供搖頭九給我是因為洪沛琦拿搖頭丸給我的話，我就拿K 他
    命給洪沛琦，就是互相交換的意思，洪沛琦拿2 顆搖頭丸給
    我，我就拿0.5 公克的K 他命給洪沛琦。」，「（是否於99
    年6 月16日14時37分持上記門號向洪沛琦所持門號00000000
    00聯絡購買毒品？）我又再向洪沛琦拿1 顆搖頭丸，我當時
    沒有拿K 他命給洪沛琦，也沒有拿錢給洪沛琦，我是在潮州
    大亨大樓的樓下交易，前一次交易地點也是一樣。」（見偵
    查1 卷第130 頁）等語大致相符。雖被告洪沛琦於警詢中所
    供「於99年6 月份在我工作店裏將搖頭丸1 顆以200 元代價
    販賣給俊○」一節，就販售地點與李俊○證述「是在潮州大
    亨大樓的樓下交易」不符，惟參酌以下述之監聽譯文，應認
    為是在被告住處，即潮州大亨大樓的樓下交易，而非在其工
    作店中交易；又證人李俊○於檢察官偵查中所證99年6 月16
    日14時37分向被告拿1 顆搖頭丸，當時沒有拿K 他命給洪沛
    琦，也沒有拿錢給洪沛琦一節，與被告上開供述不符，亦與
    監聽譯文語意不符，詳如下述，此部分應認為證人李俊○有
    以K 他命與被告互易搖頭丸，證人李俊○此部分證述內容與
    事實不符，不足採信，併此敘明。
  (二)被告與李俊○於附表編號3 、4 所示之時間，有先以電話互
    相連絡，有雙方之監聽譯文如下：
    (1)關於附表編號3 部分，雙方於99年6 月15日21時39分50秒
      之對話內容為：
      李俊○：前2天拿給你的，你可以拿給我嗎？
      被告：  ‧‧‧你什麼時候要拿，‧‧‧有急著要嗎？
      李俊○：有。
      被告：  要幾碗？
      李俊○：2 碗。
      被告：  好。
    (2)關於附表編號4 部分，雙方於99年6 月16日14時37分44秒
      之對話內容為：
      李俊○：我等一下去跟你拿1。
      被告：  好，‧‧你那有那個嗎？
      李俊○：有，我順便拿給你。
      被告：  你快一點不然我要出去。
    （以上見聲拘卷第22頁反面）
   (三)關於以上監聽譯文附表編號3 部分，經檢察官訊問證人李
     俊○，證人李俊○已經明確證稱：「有，我是向她拿2 顆
     搖頭丸，但無金錢上的交易，譯文上指的二碗是指2 顆搖
     頭丸的意思。」，「洪沛琦會免費提供搖頭九給我是因為
     洪沛琦拿搖頭丸給我的話，我就拿K 他命給洪沛琦，就是
     互相交換的意思，洪沛琦拿2 顆搖頭丸給我，我就拿0.5
     公克的K 他命給洪沛琦。」（（見偵1 卷第130 頁），核
     與該對話內容之語意大致相符，應認為係證人李俊○向被
     告購買2 顆搖頭丸之對話內容，此部分自足為附表編號3
     之佐證。至於被告於警詢中雖表示「是李俊○要跟我索討
     ，我向他購買K 他命的錢。」（警卷第33頁），但依該內
     容觀之，李俊○雖先向被告索討，但被告隨後又表示：「
     要幾碗？」，李俊○回稱：「2 碗。」，即已表示李俊○
     要向被告拿「2 碗」的東西，而非僅止於索討金錢，此部
     分被告尚有隱瞞。
   (四)關於以上監聽譯文附表編號4 部分，經員警訊問被告，被
     告已經坦承：「本次通話內容，那通電話是他要我拿搖頭
     丸，我要他拿K 他命來換。」（警卷第33頁），即已經坦
     承證人李俊○要向被告拿1 顆搖頭丸，被告再訊問證人李
     俊○：「你那邊有K 他命嗎？」，李俊○表示「有」，雙
     方即進行互易之行為，此部分之監聽譯文自足為附表編號
     4 之佐證。至於證人李俊○於檢察官訊問時證稱：「我又
     再向洪沛琦拿1 顆搖頭丸，我當時沒有拿K 他命給洪沛琦
     ，也沒有拿錢給洪沛琦，我是在潮州大亨大樓的樓下交易
     ，前一次交易地點也是一樣。」（見偵1 卷第130 頁）一
     節，核與被告於警詢及偵查中之自白不符，且該監聽譯文
     中，被告訊問證人李俊○：「你那有那個嗎？」，被告已
     經表示：「有，我順便拿給你。」，自足見證人李俊○確
     有拿K 他命給被告以交換搖頭丸，此部分證人李俊○之證
     詞尚與事實不符，不足為被告有利認定之依據。
   (五)此外，復有原審法院99年度聲搜字第548 號搜索票、刑事
     警察局搜索扣押物品筆錄、扣押物品目錄表各1 份、查獲
     照片附卷可憑（見偵卷三第116 、119 至124 頁）及扣案
     之米白色圓形錠劑1 包（內有6.5 顆錠劑，驗餘淨重1.35
     0 公克），經送高雄市立凱旋醫院檢驗，確為第二級毒品
     MDMA（搖頭丸），有該院99年8 月25日高市凱醫驗字第141
     70號鑑定書在卷可參（見原審法院卷第80頁），上述鑑驗
     結果，係檢驗機關本於專業知識及以精密儀器或科學檢驗
     方法所得之結論，自可憑信；並有扣案被告所有供販賣第
     二級毒品毒品所用之諾基亞牌行動電話1 支（含000000000
     0SIM卡1 張）可資佐證。
   (六)邇來政府為杜絕毒品氾濫，毒害人民甚深，再三宣導教民
     眾遠離毒品、媒體之報導既深且廣，對於毒品之禁絕，應
     為民眾所熟悉。又政府對於查緝施用、轉讓及販賣毒品無
     不嚴格執行，且販賣毒品罪更係重罪，設若無利可圖，衡
     情一般持有毒品者，當不致輕易將持有毒品交付他人。況
     乎第二級毒品搖頭丸物稀價昂，且販賣毒品係違法行為，
     非可公然為之，亦無公定之價格，不論任何包裝，均可任
     意分裝增減分量，每次買賣價量，亦可能隨時依雙方間之
     關係深淺、資力、需求量及對行情之認知、來源是否充裕
     、查緝是否嚴緊，購買者被查獲時供述購買對象之可能性
     風險之評估等，因而異其標準，並隨時機動調整，非可一
     概而論，是販賣之利得除經坦承犯行或價量俱臻明確外，
     委難查得實情，販賣之人從價差或量差中牟利方式雖異，
     其意圖營利之非法販賣行為則一，足徵被告所為如附表編
     號3 、4 所示之販賣第二級毒品搖頭丸犯行，主觀上均有
     牟利意圖，應堪認定。
   (七)綜上所述，被告就附表編號3 、4 販賣第二級毒品部分，
     罪證已很明確，被告否認販賣圖利，顯係卸責之詞，不足
     採信，犯行堪以認定。
乙、轉讓第二級毒品MDMA以及轉讓第三級毒品愷他命部分（即附
    表編號1 、2 、5 、6 、7 部分）：
一、訊據被告洪沛琦對附表編號1 、2 、5 、6 轉讓第二級毒品
    MDMA之犯行，以及附表編號7 部分轉讓第三級毒品愷他命之
    犯行均坦承不諱，且查：
  (一)被告於警詢、偵訊及原審法院審理時均坦承伊有於附表編號
    1 、2 、5 、6 所載之時、地轉讓搖頭丸與李映○、潘育政
    施用之事實（見99年度偵字第6774號卷三第136 至138 頁、
    第229 至230 頁、原審法院99年度聲羈字第269 號15至16頁
    、原審法院卷第9 頁反面、第27頁反面），核與證人李映○
    於偵訊中所證其2 人曾於附表編號1 至2 之時、地向被告取
    得如附表所示數量之搖頭丸等語相符（見偵卷二第258 至26
    0 頁），亦與證人潘育政於原審審理時所證曾於99年6 月間
    向被告取得搖頭丸乙節互核一致（見原審法院卷第100 頁反
    面）。此外，扣案之米白色圓形錠劑1 包（內有6.5 顆錠劑
    ，驗餘淨重1.350 公克），經送高雄市立凱旋醫院檢驗，確
    為第二級毒品MDMA（搖頭丸），有該院99年8 月25日高市凱
    醫驗字第14170 號鑑定書在卷可參（見原審法院卷第80頁）
    ，上述鑑驗結果，係檢驗機關本於專業知識及以精密儀器或
    科學檢驗方法所得之結論，自可憑信，是被告確於附表編號
    1 、2 、5 、6 之時、地提供附表所示數量之第二級毒品與
    李映○、潘育政之行為，應無疑義。
  (二)又證人潘育政所施用之愷他命係被告所提供，業據證人潘育
    政於警詢中證述明確（見偵卷一第33至45頁），其於偵訊中
    亦證稱被告確於附表編號7 之時、地交付其第三級毒品愷他
    命等語（見偵卷一第86至88頁），並於原審法院審理時證稱
    ：「我99年6 月14日當天本來向跟被告拿愷他命，我問她那
    邊有無甜甜圈（即愷他命），我自己以為甜甜圈是愷他命」
    等語（見原審法院卷第99頁正反面），而證人潘育政所持用
    之0000000000號行動電話確實與被告所持用之0000000000號
    行動電話於99年6 月14日23時24分40秒有過下列通話：「潘
    ：我要和你拿甜甜圈。洪：好，你過來」，有通訊監察書及
    譯文附卷可佐（見99年度聲拘字第141 號卷第9 頁、偵卷一
    第79頁），是證人潘育政所證前後一致，並與通訊監察譯文
    內容相符，可知證人潘育政於99年6 月14日曾向被告要求取
    得愷他命，而「甜甜圈」即為證人潘育政及被告主觀認知上
    所稱愷他命之暗語。雖證人潘育政於原審法院審理時改稱伊
    原本要向被告取得愷他命，於99年6 月14日當天實際所拿到
    之毒品係搖頭丸而非愷他命云云，然其有施用搖頭丸及愷他
    命之習慣，業據其於偵訊及原審法院審理時證述屬實（見原
    審法院卷第98頁反面），且自被告處所扣得之愷他命及MDMA
    外觀形態差距甚大，有前揭藥物鑑定書可稽，證人潘育政當
    可明確分辨所取得毒品之種類，要無誤認之虞，甚難想像在
    其原有取得愷他命之需求時，於獲得他種毒品仍會不置可否
    予以收受，顯與常情有悖。再被告與證人潘育政復於99年6
    月17日曾以上開電話通話，內容為：「洪：這麼快，你甜甜
    圈還要嗎？潘：我這還有」（見偵卷一第80頁），若其於99
    年6 月14日已知誤認毒品代號，當無再以此做為代號與被告
    通話之可能。況證人潘育政先前所證自被告處取得愷他命之
    罪責，顯較轉讓第二級毒品罪責為輕，自非構陷被告之狀，
    應可信採。另扣案之白色結晶粉末3 包（驗餘總淨重2.071
    公克），經高雄市立凱旋醫院檢驗結果認均為第三級毒品愷
    他命乙情，有該院濫用藥物成品檢驗鑑定書在卷可證（見原
    審法院卷第80頁），堪認被告確有於99年6 月14日轉讓第三
    級毒品愷他命與證人潘育政之事實。
  (三)被告迭於警詢、偵訊供承伊以搖頭丸與李映○、潘育政換取
    愷他命等語（見偵卷三第138 頁、第229 至230 頁、原審法
    院聲羈字第15至16頁），及原審法院審理時供承：「我將毒
    品放在我家大家一起施用，別人也會帶毒品來我家；我確實
    有拿搖頭丸出來放在桌上給大家施用」等語（見原審法院卷
    第132 頁反面），核與證人李映○於原審法院審理時證稱：
    「被告將搖頭丸放在桌上，我就自己拿來施用，沒有拿錢給
    她，她也沒有反對我用」等語相同（見原審法院卷第125 頁
    反面）；證人潘育政於原審法院審理時證稱：「我去她家時
    她家桌上都有搖頭丸，我們拿來就施用，我也會帶愷他命過
    去請大家施用」等語一致（見原審法院卷第100 頁反面），
    是依被告及證人所述，被告提供毒品與證人所提供之毒品放
    置一處，相互於有需求時逕自取用毒品，其係本於轉讓之意
    而轉讓第二級毒品至明。此外，復有原審法院99年度聲搜字
    第548 號搜索票、刑事警察局搜索扣押物品筆錄、扣押物品
    目錄表各1 份、查獲照片附卷可憑（見偵卷三第116 、119
    至124 頁）及被告所有供轉讓第二級毒品、第三級毒品所用
    之諾基亞牌行動電話1 支（含0000000000SIM 卡1 張）扣案
    可證，綜上所述，本案事證明確，被告犯行，應堪認定。
二、公訴意旨雖認被告附表編號1 、2 、5 、6 係犯毒品危害防
    制條例第4 條第2 項之販賣第二級毒品罪；編號7 係犯同條
    例第4 條第3 項之販賣第三級毒品罪；然此為被告所否認，
    且查：
  (一)證人李映○雖於偵訊中證稱其於99年6 月15日、7 月13日曾
    撥打被告所持用之0000000000號行動電話向被告各購買2 顆
    400 元之搖頭丸（見偵2 卷第259 頁），被告亦於警詢、偵
    查及原審審理中坦承：「有將毒品搖頭丸販賣給映○。」、
    「於6 月初在我店裡有販賣5 次搖頭丸給映○，每次2 到3
    顆，代價每顆200 元。」、「我有拿搖頭丸跟他們換K 他命
    。」，「我只有拿1 顆搖頭丸跟他們換1 包價值200 元左右
    的K 他命。」等情，然被告之自白僅係概括性之自白，並未
    具體針對附表編號1 、2 之事實為自白，其上開自白尚無從
    為被告有附表編號1 、2 犯行之認定。而參以關於附表編號
    1 之監聽譯文，被告上開行動電話於99年6 月15日5 時4 分
    38秒與證人李映○之通話內容如下：「李：我大仔在你那。
    洪：對，你昨天給我包幾碗飯去？李：我還欠你400 ，我要
    拿那個。洪：多少？李：等一下打給你」、「洪：你昨天來
    包幾碗飯去？李：我還要給你400 。洪：最後是1 碗，還是
    2 碗？李：420 ，啊，你今天要拿給我的呢？洪：我哪知，
    你也沒事先聯絡，沒有了。李：真的假的？洪：真的」（見
    偵卷二第39頁），可知雙方係在討論6 月14日之事，且被告
    亦無法於該日給與證人李映○毒品，難認其2 人於附表編號
    1 ，即99年6 月15日有交易毒品之情事。另本案亦無附表編
    號2 之監聽譯文，無從證明被告有附表編號2 之買賣行為，
    尚難認被告係販賣搖頭丸與李映○。
  (二)公訴意旨雖以被告曾為附表編號5 、6 部分販賣搖頭丸與證
    人潘育政之犯行，然被告於警詢、偵查及原審審理中坦承：
    「有於6 月底7 月初在我店裡販賣2 次搖頭丸販賣給育政，
    每次5 顆，每次搖頭丸代價200 元。」、「我有拿搖頭丸跟
    他們換K 他命。」，「我只有拿1 顆搖頭丸跟他們換1 包價
    值200 元左右的K 他命。」等情，然被告之自白僅係概括性
    之自白，並未具體針對附表編號5 、6 之事實為自白，其上
    開自白尚無從為被告有附表編號5 、6 犯行之認定。此外，
    卷內被告與證人潘育政雖於99年6 月5 日、99年6 月10日、
    99 年6月12日、99年6 月16日、99年6 月17日、99年6 月29
    日與被告所持用之行動電話通話，然公訴意旨未表示被告販
    賣毒品之時間，已難遽認上開通話內容即為起訴事實所認販
    賣毒品之通話，更何況依該監聽譯文，亦無關於證人潘育政
    向被告購買搖頭丸之內容，是無從證明被告有附表編號5 、
    6 之買賣行為，尚難認被告有販賣搖頭丸與證人潘育政。
  (三)公訴意旨雖為被告曾為附表編號7 部分販賣K 他命與證人潘
    育政之犯行，惟被告於警詢、偵查及原審審理中否認有販賣
    K 他命犯行，又證人潘育政雖於偵訊中證稱伊曾於99年6 月
    14日向被告購買愷他命，惟未證稱伊所購買之金額及交易方
    式，是其該次取得愷他命是否即為購買，不無疑義。況其於
    原審院審理時亦稱伊向被告取得毒品時，被告並未向其收取
    金錢（見原審法院卷第101 頁），至於卷內被告與證人潘育
    政雖於99年6 月14日23時24分40秒、99年6 月14日23時33分
    39秒與被告所持用之行動電話通話，但其內容僅有：
    育政：‧‧‧我要跟你拿甜甜圈。
    被告：好你過來。
    （99年6 月14日23時24分40秒通話譯文）
    被告：‧‧‧要幾碗？
    育政：1個
    （99年6 月14日23時33分39秒通話譯文）
    均無價錢之商議，亦無從證明被告係販賣愷他命予證人潘育
    政，應認為此部分2 人應為轉讓愷他命而非販賣交易之情。
  (四)綜上所述，被告雖於附表所示編號1 、2 、5 、6 、7 所示
    交付第二級、第三級毒品與證人李映O 、潘育政，然並無證
    據證明被告有販賣行為，併此敘明。
丙、核被告所為，關於附表編號3 、4 部分，因所謂「互易」，
    即是互相交易、互相作價而與對方以物抵物之行為，不僅依
    民法第398 條規定：「當事人雙方約定互相移轉金錢以外之
    財產權者，準用關於買賣之規定」，以刑法而論，亦應認係
    買賣之行為（最高法院72年度台上字第3393號、71年度台上
    字第2673號判決參照。），此部分應分別構成毒品危害防制
    條例第4 條第2 項之販賣第二級毒品罪，被告於販賣時持有
    第二級毒品MDMA之低度行為，為高度之販賣行為所吸收，不
    另論罪。另證人李俊○於附表一編號3 、4 案發時均為未滿
    18歲，被告則為年滿20歲之成年人，其該2 次販賣第二級毒
    品與李俊○之行為，均應各依兒童及少年福利法第70條第1
    項規定各加重其刑（無期徒刑部分，不得加重）。又被告關
    於附表編號3 、4 部分之販賣行為，已於偵查及審判（原審
    審理）中均自白，已如前述，應依毒品危害防制條例第17條
    第2 項之規定各減輕其刑；被告刑有加重減輕事由，應先加
    重後減輕之。另被告關於附表編號1 、2 、5 、6 、7 部分
    ，係各犯毒品危害防制條例第8 條第2 項、第3 項之轉讓第
    二級、第三級毒品罪。被告轉讓前持有第二級毒品MDMA之低
    度行為，為嗣後轉讓之高度行為所吸收，不另論罪。又此附
    表編號1 、2 、5 、6 、7 部分，公訴意旨所認被告所為係
    犯毒品危害防制條例第4 條第2 項、第3 項之罪，然卷附證
    據無從認定被告所為構成販賣行為，業據上論，是公訴意旨
    所指，容有未洽，惟因起訴之基本社會事實既屬同一，爰各
    依法變更起訴法條。另證人李映○於附表一編號1 、2 案發
    時尚為未滿20歲之未成年人，被告則為年滿20歲之成年人，
    其該2 次轉讓第2 級毒品與李映○之行為，均應依毒品危害
    防制條例第9 條規定加重其刑。被告就其轉讓第二級毒品之
    犯行即附表編號1 、2 、5 、6 於偵查及原審、本院審理時
    均自白（見偵卷三第138 、22 9至230 頁、原審法院卷第27
    頁反面），應依毒品危害防制條例第17條第2 項規定，各減
    輕其刑。其所犯附表編號1 、2 之犯行，有上開加重減輕之
    事由，應依法先加後減之。至其所犯轉讓第三級毒品之犯行
    ，即附表編號7 ，雖於本院審理中自白，但未於偵查中自白
    ，自無從依毒品危害防制條例第17條第2 項規定減輕其刑。
    再參以扣案之第二級毒品搖頭丸1 包（共計6.5 顆）驗前總
    淨重為1.470 公克，平均1 顆搖頭丸重量為0.27公克，是被
    告各次所轉讓之搖頭丸重量應均未達淨重10公克，且亦無積
    極證據證明其轉讓第三級毒品與潘育政之數量已達淨重20公
    克以上，自無適用毒品危害防制條例第8 條第6 項加重其刑
    之必要。被告所犯上開7 次犯行，時間不同，行為互異，應
    予分論併罰。公訴意旨移送併辦部分與本案起訴事實同一，
    為起訴效力所及，本院自應併予審理。
丁、原審據以論罪科刑，固非無見。惟查：(一)關於附表編號3、4
    部分，被告係犯毒品危害防制條例第4 條第2 項之販賣第二
    級毒品罪，已如前述。原判決認係犯毒品危害防制條例第8
    條第2 項之轉讓第二級罪，尚有未洽；(二)被告既認為有販賣
    第二級毒品罪情事，所處之刑即已超過2 年，無從為緩刑之
    宣告，原判決為被告附條件之緩刑，亦有未當；(三)扣押之第
    二級毒品MDMA1 包（內含6.5 顆錠劑，驗餘總淨重1.350 公
    克）係供被告販賣之用，僅能於最後1 次販賣犯行沒收，即
    僅能於附表編號4 部分為沒收銷燬之諭知，原判決於附表編
    號1 至6 部分均預知沒收銷燬，為有未當；(四)扣押被告洪沛
    琦所有之諾基亞牌行動電話1 支（含0000000000號SIM 卡1
    張），係供被告轉讓、販賣所用，是附表編號1 至7 部分，
    均應依毒品危害防制條例第19條第1 項規定沒收，原判決僅
    於附表編號7 項下沒收，尚有未合。檢察官上訴意旨，以證
    人李映○、潘育政之供述有瑕疵，應認為附表編號1 、2 、
    5 、6 、7 係販賣第二、三級毒品，以及附表編號1 至6 部
    分應依藥事法第83條第1 項規定處斷云云，指摘原判決不當
    ，惟關於附表編號1 、2 、5 、6 、7 係轉讓第二、三級毒
    品，已如前述，而MDMA並未經行政院衛生署公告為禁藥，本
    院亦查無證據證明係屬藥事法規定之禁藥或偽藥，尚無從依
    藥事法第83條第1 項規定處斷，檢察官上訴雖無理由，但原
    判決既有上開可議之處，自應由本院將原判決撤銷改判。爰
    審酌被告之素行狀況，有台灣高等法院被告前案紀錄表1 份
    在卷可參，轉讓毒品之次數及數量，對社會治安造成之影響
    程度、生活狀況、教育程度、犯後坦承犯行、態度良好等一
    切情狀，分別量處如主文所示之刑，並定應執行刑。扣案之
    米白色圓形錠劑1 包（內有6.5 顆，驗餘淨重1.350 公克）
    為毒品危害防制條例第18條第1 項前段所規定應沒收銷燬之
    第二級毒品MDMA（搖頭丸），應於最後1 次販賣第二級毒品
    項下，即附表編號4 部分為沒收銷燬之諭知；扣押之諾基亞
    牌行動電話1 支( 含0000000000號SIM 卡1 張) 則為被告供
    聯絡販賣及轉讓第二級毒品MDMA（搖頭丸）、轉讓第三級毒
    品愷他命所所用，且為被告所有供犯本案所用，應依毒品危
    害防制條例第19條第1 項規定，於附表編號1 至7 部分宣告
    沒收。而扣案之白色結晶粉末3 包（驗餘總淨重為2.071 公
    克）為第三級毒品愷他命，業如上述，則屬法律禁止之違禁
    物，業據上述，應依刑法第38條第1 項第1 款規定，於附表
    編號7 項下沒收之。被告於附表編號3 、4 販賣第二級毒品
    所得新臺幣400 元、200 元，分別依毒品危害防制條例第19
    條第1 項之規定沒收，如全部或一部不能沒收時，以其財產
    抵償之。至扣案K 盤2 個、刀械1 支、價目表3 張、夾鏈袋
    1 包、現金25,000元則無證據與本案有何關連，爰不為沒收
    之宣告。
據上論結，應依刑事訴訟法第369 條第1 項前段、第364 條、第
299 條第1 項前段、第300 條，毒品危害防制條例第4 條第2 項
、第8 條第2 項、3 項、第9 條、第17條第2 項、第18條第1 項
前段、第19條第1 項，刑法第11條、第51條第5 款、第38條第1
項第1 款，兒童及少年福利法第70條第1 項，判決如主文。
本案經檢察官孫小玲到庭執行職務。
中    華    民    國   100    年    10    月    27    日
                刑事第五庭    審判長法  官  曾永宗
                                    法  官  石家禎
                                    法  官  任森銓
以上正本證明與原本無異。
附表編號1 至6 部分，如不服本判決應於收受本判決後10日內向
本院提出上訴書狀，其未敘述上訴理由者，並得於提起上訴後10
日內向本院補提理由書狀（應附繕本）。
附表編號7 部分，不得上訴。
中    華    民    國   100    年    10    月    27    日
                                    書記官  呂素珍
附表
┌──┬─────┬────┬──────┬────────────┬──────┐
│編號│時      間│地點    │對象及數量  │所   處   之   罪   刑  │備    註    │
├──┼─────┼────┼──────┼────────────┼──────┤
│ 1  │99年6 月15│屏東縣潮│轉讓第二級毒│洪沛琦成年人對未成年人轉│被告於偵查及│
│    │日        │州鎮光輪│品MDMA（搖頭│讓第二級毒品，處有期徒刑│審判中均自白│
│    │          │路155 號│丸）2 顆與李│陸月。扣案諾基亞牌手機壹│            │
│    │          │4 樓之  │映O。       │支（含0000000000號SIM 卡│            │
│    │          │15H 棟  │            │壹張）沒收。            │            │
├──┼─────┼────┼──────┼────────────┼──────┤
│ 2  │99年7 月13│同上    │轉讓第二級毒│洪沛琦成年人對未成年人轉│被告於偵查及│
│    │日4時 許  │        │品MDMA（搖頭│讓第二級毒品，處有期徒刑│審判中均自白│
│    │          │        │丸）2 顆與李│陸月。扣案諾基亞牌手機壹│            │
│    │          │        │映O。       │支（含0000000000號SIM 卡│            │
│    │          │        │            │壹張）沒收。            │            │
├──┼─────┼────┼──────┼────────────┼──────┤
│ 3  │99年6 月15│同上    │以每顆200 元│洪沛琦成年人對未成年人販│被告於偵查及│
│    │日20時    │        │之代價，販賣│賣第二級毒品，處有期徒刑│審判中均自白│
│    │          │        │第二級毒品MD│參年拾月，扣案諾基亞牌手│            │
│    │          │        │MA （ 搖頭丸│機壹支（含0000000000號SI│            │
│    │          │        │）2 顆與李俊│M卡 壹張）沒收。販賣毒品│            │
│    │          │        │○，得款400 │所得新臺幣肆佰元沒收，如│            │
│    │          │        │元。        │全部或一部不能沒收時，以│            │
│    │          │        │            │其財產抵償之。          │            │
├──┼─────┼────┼──────┼────────────┼──────┤
│ 4  │99年6 月16│同上    │以每顆200 元│洪沛琦成年人對未成年人販│被告於偵查及│
│    │日14時37分│        │之代價，販賣│賣第二級毒品，處有期徒刑│審判中均自白│
│    │許        │        │第二級毒品MD│參年拾月，扣案第二級毒品│            │
│    │          │        │MA（搖頭丸）│MDMA壹包（驗後淨重壹點│            │
│    │          │        │1 顆與李俊○│伍零公克）沒收銷燬之。扣│            │
│    │          │        │，得款200 元│案諾基亞牌手機壹支（含09│            │
│    │          │        │。          │00000000號SIM 卡壹張）沒│            │
│    │          │        │            │收。販賣毒品所得新臺幣貳│            │
│    │          │        │            │佰元沒收，如全部或一部不│            │
│    │          │        │            │能沒收時，以其財產抵償之│            │
│    │          │        │            │。                      │            │
├──┼─────┼────┼──────┼────────────┼──────┤
│ 5  │99年6 月間│同上    │轉讓第二級毒│洪沛琦轉讓第二級毒品，處│被告於偵查及│
│    │某日      │        │品MDMA（搖頭│有期徒刑肆月，扣案諾基亞│審判中均自白│
│    │          │        │丸）1 顆與潘│牌手機壹支（含0000000000│            │
│    │          │        │育政。      │號SIM 卡壹張）沒收。    │            │
├──┼─────┼────┼──────┼────────────┼──────┤
│ 6  │99年6 月間│同上    │轉讓第二級毒│洪沛琦轉讓第二級毒品，處│被告於偵查及│
│    │某日      │        │品MDMA（搖頭│有期徒刑肆月，扣案諾基亞│審判中均自白│
│    │          │        │丸）1 顆與潘│牌手機壹支（含0000000000│            │
│    │          │        │育政。      │號SIM 卡壹張）沒收。    │            │
├──┼─────┼────┼──────┼────────────┼──────┤
│ 7  │99年6 月14│同上    │轉讓第三級毒│洪沛琦轉讓第三級毒品，處│被告雖於本院│
│    │日23時許  │        │品愷他命1 包│有期徒刑肆月，扣案第三級│審判中自白，│
│    │          │        │與潘育政。  │毒品愷他命包（驗後總淨│但未於偵查中│
│    │          │        │            │重貳點零柒壹公克）及諾基│自白        │
│    │          │        │            │亞牌手機壹支（含00000000│            │
│    │          │        │            │18號SIM 卡壹張）均沒收。│            │
└──┴─────┴────┴──────┴────────────┴──────┘
附錄本案論罪科刑法條全文：
毒品危害防制條例第4條第2項
製造、運輸、販賣第二級毒品者，處無期徒刑或 7 年以上有期
徒刑，得併科新臺幣 1 千萬元以下罰金。
毒品危害防制條例第8條第2項、第3項
轉讓第二級毒品者，處6 月以上5 年以下有期徒刑，得併科新臺
幣70萬元以下罰金。
轉讓第三級毒品者，處3 年以下有期徒刑，得併科新臺幣30萬元
以下罰金。
毒品危害防制條例第9條
成年人對未成年人犯前三條之罪者，依各該條項規定加重其刑至
二分之一。